---
title: "Boston Houses"
author: "Gustavo Carreola Aniseto"
date: '14, Marzo 2022'
output: html_notebook
---
Práctica 01: Boston Houses.
Objetivo: Evalucación y crecimiento de un modelo entrenado para predicciones futuras, donde se usa información de inmobiliaria/residencia en la ciudad de Boston. (Predicción de venta de lotes.)

Librerias de Uso
```{r}
library(mlbench)
library(dplyr)
library(lubridate)
library(ggplot2)
library(factoextra)
library(sets)
library(ggcorrplot)
library(caret)
library(car)
```
Variables de Casas de Boston.

CRIM: Tasa de delincuencia per cápita por ciudad
ZN: Proporción de terreno residencial zonificado para lotes de más de 25,000 sq. ft
INDUS: Proporción de acres comerciales no minoristas por ciudad
CHAS: variable ficticia del río Charles (= 1 si el tramo limita con el río; 0 de lo contrario)
NOX: Concentración de óxido nítrico (partes por cada 10 millones)
RM: Número medio de habitaciones por vivienda
AGE: Proporción de unidades ocupadas por sus propietarios construidas antes de 1940
DIS: Distancias ponderadas a cinco centros de empleo de Boston
RAD: Índice de accesibilidad a autopistas radiales
TAX: Tasa de impuesto a la propiedad de valor total por $10,000
PTRATIO: Proporción alumnos-profesores por ciudad
B: 1000(Bk - 0,63)², donde Bk es la proporción de [personas de ascendencia afroamericana] por ciudad
LSTAT: Porcentaje de la población en situación más baja
MEDV: Valor medio de las viviendas ocupadas por sus propietarios en miles de dólares.
CMEDV: Valor medio corregido de las viviendas ocupadas por sus propietarios en USD 1000.
TRACT: Tramo censal
LAT: Latitud del tramo censal
LON: Longitud del tramo censal
TOWN: Nombre de la ciudad.

Carga de datos de Boston Houses.
```{r}
data(BostonHousing2)

BostonHousing2
```

Graficación de la dataset de Boston Houses.
```{r}
ggplot(BostonHousing2, aes(x = cmedv)) + geom_histogram(bins = 35, aes(y = stat(density))) + geom_density(col="pink")
```

Volver todos los valores de la dataset de cadenas a numeros.
```{r}
allInNumbers = BostonHousing2

allInNumbers$town = as.numeric(allInNumbers$town)
allInNumbers$chas = as.numeric(allInNumbers$chas)

allInNumbers
```


Tabla de correlación entre datos generales.

A partir de la matriz de correlación podemos inferir que 'RM' y 'LSTAT' son las mejores variables para aplicar la regresión lineal.
RM: Número medio de habitaciones por vivienda.
LSTAT: Porcentaje de la población en situación más baja.
```{r}
ggcorrplot(cor(allInNumbers), lab = TRUE, lab_size = 3)
```

Diagrama de dispersión de RM.
```{r}
ggplot(allInNumbers, aes(x = rm, y = cmedv)) + geom_point()
```

Diagrama de dispersión de LSTAT.
```{r}
ggplot(allInNumbers, aes(x = lstat, y = cmedv)) + geom_point()
```

Datos de entrenamiento y pruebas divididas.
```{r}
entrenamientoInfo = data.frame(rm = BostonHousing2$rm, 
                                 lstat = BostonHousing2$lstat,
                                 cmedv = BostonHousing2$cmedv)

Indice = createDataPartition(entrenamientoInfo$rm, p = 0.8, list = FALSE)
```

Tdesteo de la información obtenida.
```{r}
print(entrenamientoInfo[Indice,])
```

Datos de entrenamiento.
```{r}
print(entrenamientoInfo[-Indice,])
```

Se crea el modelo de regresión lineal.
```{r}
Regresion = lm(formula = cmedv ~ rm + lstat, data = entrenamientoInfo[Indice,])
summary(Regresion)
```

Línea de impresión para el modelo de regresión lineal.
```{r}
avPlots(Regresion)
```

Predicción del conjunto de pruebas.
```{r}
testing = predict(Regresion, entrenamientoInfo[-Indice,])

data.frame(datosPrediccion = testing, realidadDatos = entrenamientoInfo[-Indice,])
```

